# 关于“企业有权就累计至今已完成的履约部分收取款项”

提问人：lv1025280320 时间：2020-05-11 20:34:00
⑤企业和客户在合同中约定的具体付款时间表并不一定意味着，企业有权就累计至今已完成的履约部分收取款⑤企业和客户在合同中约定的具体付款时间表并不一定意味着，企业有权就累计至今已完成的履约部分收取款项。项。
请教陈版，为什么两者有区别？我理解在合同中约定的具体付款时间，约定的付款的金额可能就包括已发生的成本和合理利润。。那不就是满足企业有权就累计至今已完成的履约部分收取款项。此处的“有权”该怎么理解啊？
谢谢陈版和各位老师？

回答人：chenyiwei
准则应用指南对此问题的解释：企业和客户之间在合同中约定的付款时间进度表，不一定就表明企业有权就累计至今已完成的履约部分收取款项，这是因为合同约定的付款进度和企业的履约进度可能并不匹配。此种情况下，企业仍需要证据对其是否有该收款权进行判断。
实务中，一方面是因为合同约定的付款进度会低于履约进度（如扣除质保金）；另一方面，合同约定或者交易惯例可能并不支持在两个里程碑节点之间甲方终止合同时，乙方就两个里程碑节点之间已履行的合同义务收取足以保证成本回收和取得合理利润的款项（如果出现这种情况，可能意味着商品控制权的转移并不是在履约期间延续进行的，而是断断续续进行的，这种情况与在一段时间内履约的理念不符），故一般是不认可这种情形的。